# 求助陈版：关于房屋所有权和使用权分离的账务处理

提问人：shenhao2015 时间：2020-05-14 14:10:00
陈版您好，实务中碰到：企业在取得土地证的地块上开发了商品房销售，已经取得土地证，但建造商品房的手续是类似以建造职工住房性质报批，现在已经开始销售，销售给职工无法办理产权证，只有公正出的一个使用权书，企业一次性收取该房屋价格，相当于是销售给个人。请问：该笔款项如何确认收入？属于租赁收入还是销售房屋收入？企业拥有所有权，但无使用权如何账务处理？

回答人：chenyiwei
要考虑的是：企业虽然名义上拥有房屋的所有权，但是是否事实上已经不可能从中获取任何经济利益？相关风险和报酬是否已经完全转移给购房职工？如果是，则事实上等同于开发产品销售，确认收入和成本。
另外，因为销售对象是本企业职工，则是否价格上与正常的商品房相比有明显的优惠？是否与购房职工签订了若干年的服务协议，如果提前离职或解约则要赔偿，直至收回房屋？后续对房屋的转让有无限制？这些因素都是要考虑的。